【裁判字號】    98,消債抗,163
【裁判日期】    980313
【裁判案由】    聲請更生程序
【裁判全文】
臺灣高雄地方法院民事裁定           98年度消債抗字第163號
抗  告  人  甲○○
上列抗告人因消費者債務清理條例聲請保全處分事件，對於中華
民國97年12月18日本院97年度消債更字第1264號裁定提起抗告，
本院裁定如下：
    主  文
抗告駁回。
抗告程序費用新臺幣壹仟元由抗告人負擔。
    理  由
一、本件抗告意旨略以：因抗告人現目前獨立扶養3 名子女，經
    濟壓力極為沉重，原審逕以未影響抗告人必要之生活費用支
    出為由，駁回抗告人保全處分之聲請，顯與現實不符，為此
    爰依法提起抗告，請求保全抗告人之薪資以使抗告人得為維
    持正常生活等語。
二、按法院就更生或清算之聲請為裁定前，得因利害關係人之聲
    請或依職權，以裁定為下列保全處分：一、債務人財產之保
    全處分；二、債務人履行債務及債權人對於債務人行使債權
    之限制；三、對於債務人財產強制執行程序之停止；四、受
    益人或轉得人財產之保全處分；五、其他必要之保全處分，
    消費者債務清理條例第19條第1 項定有明文。次按法院裁定
    開始更生程序後，無擔保及無優先權之債權人對於債務人不
    得開始或繼續訴訟及強制執行程序，為同條例第48條第2 項
    所明定，是於本院裁定准予更生程序前，除別有緊急或必要
    情形，債權人依法得訴訟及為強制執行之權利應不受影響。
三、經查，抗告人雖主張其現遭臺灣臺北地方法院以97年度執字
    第93581 號民事強制執行事件予以強制執行中，惟核抗告人
    人於抗告意旨中仍未釋明於本院裁定准予更生程序前有何必
    需予以保全處分之緊急或必要情形，而僅空泛提及其因遭上
    開強制執行事件予以強制執行，經濟壓力極為沉重；而另觀
    其於原審所提出之臺灣臺北地方法院民事執行97年10月31日
    北院隆97執未字第93581 號函所示，抗告人之債權人對於抗
    告人之薪資債權所為強制執行程序，僅限於扣押聲請人每月
    得支領之各項勞務報酬（包括薪資、獎金、津貼、研究費..
    . 等在內）三分之一，有臺灣臺北地方法院民事執行處上開
    函文在卷可佐，上開執行內容客觀上既已預留抗告人日常生
    活之必要費用，抗告人如認前揭臺灣臺北地方法院97年度執
    字第93581 號強制執行事件，已使抗告人及其同居親屬難以
    維持最低限度之生活水準，抗告人自得依強制執行法第52條
    規定之意旨，依同法第12條之規定，向執行法院聲明異議，
    而無停止強制執行之必要。綜上，本件因欠缺以保全處分停
    止執行之緊急性及必要性，故抗告人所為保全處分之聲請顯
    無理由，自應予駁回。從而，原審駁回抗告人保全處分之聲
    請，洵屬有據，本件抗告為無理由，應予駁回。
四、據上論結，本件抗告為無理由，依消費者債務清理條例第15
    條，民事訴訟法第495 條之1 第1 項、第449 條第1 項、第
    78條，裁定如主文。
中    華    民    國    98    年    3     月    13    日
                  民事第六庭審判長法  官  楊國祥
                                  法  官  林書慧
                                  法  官  李怡諄
上為正本係照原本作成。
不得再抗告。
中    華    民    國    98    年    3     月    13    日
                                  書記官  陳建琪


司法院資訊處製作；財團法人民間司法改革基金會備份。
